臺灣嘉義地方法院行政訴訟裁定
111年度交字第57號
原      告  劉有仁  
上列當事人間因交通裁決事件，本院裁定如下：
    主  文
原告之訴駁回。
訴訟費用由原告負擔。
    理  由
一、按原告之訴，有下列各款情形之一者，行政法院應以裁定駁
    回之。但其情形可以補正者，審判長應定期間先命補正：⑽
    、起訴不合程式或不備其他要件者；當事人書狀，除別有規
    定外，應記載下列各款事項：⑵、有法定代理人、代表人或
    管理人者，其姓名、性別、年齡、身分證明文件字號、職業
    、住所或居所，及其與法人、機關或團體之關係。⑷、應為
    之聲明：起訴，應以訴狀表明下列各款事項，提出於行政法
    院為之：⑴、當事人。行政訴訟法第107條第1項第10款、第5
    7條第2款、第4款，第105條第1項、第59條準用民事訴訟法
    第119條第1項分別定有明文，且前揭規定依行政訴訟法第23
    6條於簡易事件準用之，並經行政訴訟法第237條之9第1項準
    用於交通裁決程序。
二、依行政訴訟法第237條之3第1項規定，交通裁決事件訴訟之 
    提起，應以原處分機關為被告。本件原告起訴並未列舉被告
    及該被告應受送達處所，且被告若為機關，原告亦未列明法
    定代理人及該法定代理人應受送達處所。
三、依行政訴訟法第237條之3第2項規定，交通裁決事件中撤銷
    訴訟之提起，應於「裁決書」送達後30日之不變期間內為之
    。原告所主張之原處分，為嘉義縣警察局嘉縣警交字第L000
    00000號通知單，該通知單並非裁決書，自非交通裁決撤銷
    訴訟之訴訟標的。
四、按行政訴訟法第237條之5第1項第1款規定，交通裁決事件應
    徵第一審裁判費新臺幣300元。而起訴不合程式或不備其他
    要件者，行政法院應以裁定駁回之，但其情形可以補正者，
    審判長應定期間先命補正，行政訴訟法第107條第1項第10款
    有所明文。上開規定，依行政訴訟法第237條之9第1項準用
    同法第236條之規定，於交通裁決事件亦適用之。
五、是原告並未繳納裁判費，亦未列明被告，並列出法定代理人
    ，並將欲起訴請求撤銷之標的更正為裁決書，檢送裁決書影
    本，及補正前開其欲訴請撤銷之內容，且經本院命其補正，
    該裁定於於民國111年8月16日經原告收受，有本院送達證書
    1份可佐，命原告於收受該裁定5日內補正，原告迄今仍未補
    正上情，有本院收文、收狀資料查詢清單、本院收費答詢表
    各1份可證。是以，本件原告之訴為不合法。
六、依行政訴訟法第237條之9第1項、第236條、第107條第1項第
    6款、第104條、民事訴訟法第95條、第78條，裁定如主文。
中　　華　　民　　國　　111 　年　　8 　　月　　26　　日
                  行政訴訟庭  法  官  唐一强
上為正本係照原本作成。
如不服本裁定，應於送達後10日內，向本院提出抗告狀（須按他
造人數附繕本）。
中　　華　　民　　國　　111 　年　　8 　　月　　26　　日
                              書記官  吳佩芬